【裁判字號】    99,聲,982
【裁判日期】    990607
【裁判案由】    聲請具保停止羈押
【裁判全文】
臺灣臺北地方法院刑事裁定               99年度聲字第982號
公  訴  人  臺灣臺北地方法院檢察署檢察官
聲  請  人
即  被  告  甲○○
上列被告因偽造文書等案件（本院99年度訴字第658號），聲請
具保停止羈押，本院裁定如下：
    主  文
聲請駁回。
    理  由
一、聲請意旨如附件具保狀影本所載。
二、查本件聲請人即被告甲○○所涉詐欺等案件，經本院訊問被
    告後，認為被告就起訴書犯罪事實欄所載事實一(一)、(三)、(四)
    部分，涉犯刑法第158條、第216條、第211條、第212條及第
    339條第1項等罪嫌，訊據被告坦承在卷，且有如起訴書證據
    清單所列證據可證，顯示被告犯罪嫌疑重大，而其與共同被
    告黃泓儒所為供述尚有出入，且尚有上手待追查，有事實足
    認該被告2人有勾串共同正犯及湮滅證據之虞，又被告明知
    該詐騙集團所為不法，因貪圖報酬而一再犯罪，目前已經查
    獲詐騙3位被害人得手，該集團得款新臺幣（下同）350萬元
    以上，而其上手迄今仍未到案，倘被告2人停止羈押，恐再
    受金錢誘惑而有反覆實施同一犯罪之虞，而有刑事訴訟法第
    101條第1項第2款、第101條之1第1項第7款之羈押原因，為
    保全本案證據之真實性及訴訟程序之進行暨將來刑罰之執行
    ，非將被告羈押顯難進行審判及刑之執行，而有羈押必要，
    於民國99年4月26日對被告執行羈押；嗣於99年5月20日辯論
    終結，認上開刑事訴訟法第101條第1項第2款之羈押原因已
    消滅，而諭知解除禁止接見通信之處分。
三、按法院究應否准許被告所為具保停止羈押之聲請，首應審酌
    聲請人之聲請是否符合刑事訴訟法第114條不得駁回其聲請
    之情形，即被告所犯最重本刑為3年以下有期徒刑、拘役、
    或專科罰金之罪者；懷胎5月以上或生產後2月未滿者；現罹
    疾病，非保外治療顯難痊癒者，次則應檢視法院當初羈押被
    告之理由是否繼續存在，故法院應就當初依刑事訴訟法第
    101條規定對被告執行羈押之原因是否存在為之論斷；抑有
    進者，為不礙程序保障之目標，在被告為具保停止羈押之聲
    請時，參酌刑事訴訟法第101條之2「被告經法官訊問後，雖
    有第101條第1項或第101條之1第1項各款所定情形之一而無
    羈押之必要者，得逕命具保、責付或限制住居」規定之精神
    ，法院應就有無羈押被告之必要性為斟酌。茲依上開說明，
    逐一檢視如后：
  (一)本件被告有無符合刑事訴訟法第114條不得駁回其聲請之情
    形：
    本件檢察官所起訴被告所犯之罪名，經本院審理後，認被告
    涉犯刑法第158條之僭行公務員職權罪、同法第216條、第
    211條之行使偽造公文書罪、同法第216條、第212條之行使
    偽造特種文書罪及刑法第339條第1項詐欺取財等罪嫌，訊據
    被告坦承在卷，並經本院於99年6月4日以99年度訴字第658
    號判處應執行有期徒刑4年在案；而上開各罪除刑法第158條
    之僭行公務員職權罪及同法第216條、第212條之行使偽造特
    種文書罪為法定最重本刑3年以下有期徒刑之罪外，其餘各
    罪之法定最重本刑均非屬法定最重本刑3年以下有期徒刑。
    又被告無懷胎之可能，且被告並未罹患非保外治療顯難痊癒
    之疾病，業據被告陳明在卷，是本件尚無刑事訴訟法第114
    條不得駁回具保聲請之事由。
  (二)本院對被告執行羈押之原因有無繼續存在：
    查被告所涉犯行，業據被告坦承在卷，且有起訴書證據清單
    所列證據在卷可稽，並經本院於99年6月4日以99年度訴字第
    658號判處應執行有期徒刑4年在案，足認被告犯罪嫌疑重大
    。又被告明知該詐騙集團所為不法，因貪圖報酬而一再犯罪
    ，目前已經查獲詐騙5位被害人得手（除本案3位被害人外，
    另2位被害人受害事實，已由臺灣板橋地方法院檢察署另案
    提起公訴），該集團得款350萬元以上，而其上手迄今仍未
    到案，參以被告自承其有簽立面額300萬元本票給該詐騙集
    團，該詐騙集團因而得悉其、其母及女友之年籍資料，且其
    係受該詐騙集團持本票逼債及脅迫將對其母及女友不利，而
    不得不為上開犯行，是倘被告停止羈押，恐再受金錢誘惑及
    詐騙集團脅迫而有反覆實施同一犯罪之虞，仍有刑事訴訟法
    第101條第1項第7款之羈押原因。
  (三)有無繼續羈押被告之必要：
    法院對被告執行之羈押，其本質上係屬為保全被告使訴訟程
    序得以順利進行或為保全證據或為保全對被告刑罰之執行之
    目的，而對被告所實施之剝奪人身自由之強制處分，是對被
    告有無羈押之必要，當由法院以上述羈押之目的依職權為之
    目的性裁量。本院審酌被告正值青壯，不思循正途賺取報酬
    ，而參加詐騙集團，共同假司法機關之名，利用告訴人對司
    法案件偵辦程序不熟悉，施用詐術詐騙告訴人，造成告訴人
    之財產受損，更使大眾陷於猜忌，嚴重破壞社會秩序，且經
    本院判處有期徒刑4年，若許其停止羈押交保在外，恐其再
    犯罪，實難期被告得順利到庭接受審判，當有繼續羈押被告
    之必要。
四、綜上，本件被告聲請具保停止羈押，本院認當初以刑事訴訟
    法第101條之1第1項第7款規定對被告實施羈押之原因仍屬存
    在，且有繼續羈押被告之必要，為保全對被告之審判及執行
    及防免被告再犯，至被告以家中獨留母親一人，且女友發現
    有懷孕跡象，為此聲請准予交保讓其得盡子女義務，安撫、
    安置其母及女友之生活等語，核與羈押原因無涉，且如前所
    述，被告犯罪嫌疑重大，且有反覆實施同一犯罪之虞，所請
    具保停止羈押，自難准許，應予駁回，特此裁定。
五、據上論斷，應依刑事訴訟法第121條第1項，裁定如主文。
中    華    民    國    99    年    6     月    7     日
                        刑事第十二庭  法  官  陳慧萍
以上正本證明與原本無異。
如不服本裁定，應於送達後5日內，向本院提出抗告狀。
                                      書記官  黃慧怡
中    華    民    國    99    年    6     月    7     日

司法院資訊處製作；財團法人民間司法改革基金會備份。
